臺灣高雄地方法院刑事判決　　　　　　　 94年度易字第728號
公　訴　人　臺灣高雄地方法院檢察署檢察官
被　　　告　乙○○
上列被告因竊盜等案件，經檢察官提起公訴（九十四年度偵字第
四六九五號、第四八二九號）及移送併辦（九十四年度偵字第一
三三五一號），本院判決如下：
    主  文
乙○○竊盜，處有期徒刑伍月，如易科罰金，以參佰元折算壹日
；又收受贓物，處拘役伍拾日，如易科罰金，以參佰元折算壹日
。
    事  實
一、乙○○基於意圖為自己不法所有之犯意，於民國九十三年十
    一月十九日，在其姐丙○○位於高雄縣茄萣鄉○○路○段七
    五八號住處三樓之房間內，竊取丙○○所有之台新國際商業
    銀行股份有限公司（下稱台新銀行）卡號：0000000
    000000000號信用卡一張，得手後，復基於意圖為
    自己不法所有之概括犯意，持該張信用卡，連續於(1)九十三
    年十一月十九日夜間八時五十八分許、九時零分許，在位於
    高雄縣茄萣鄉○○路○段四０三號之便利商店內，操作屬自
    動付款設備之中國信託商業銀行提款機，輸入前開信用卡之
    密碼而使用該信用卡之預借現金功能，致該提款機誤判係丙○○本人欲預借現金而為撥付，乙○○遂以此一不正方法接
    續取得台新銀行所有之現金新臺幣（下同）二萬元、二萬元
    ；(2)九十三年十一月二十一日夜間九時三十七分、三十九分
    、四十分、四十二分、四十四分，在位於高雄縣茄萣鄉○○
    路○段一八五號之便利商店內，操作屬自動付款設備之中國
    信託商業銀行提款機，同以上開不正方法，接續取得台新銀
    行所有之現金二萬元、九千元、三千元、五千元、三千元（
    乙○○以前開信用卡取得上開款項後，未將該信用卡返還丙○○）。嗣經丙○○於九十三年十二月十三日接獲台新銀行
    所寄發之帳單，發覺有異，遂即報警處理，經警循線查悉上
    情。
二、乙○○明知真實姓名、年籍不詳、綽號「阿吉」之成年男子
    所持有之車牌號碼ＭＺＮ—八四三號重型機車係屬來源不明
    之贓物（車主為丁○○○，該車於九十四年二月十七日夜間
    九時許，在其位於高雄縣茄萣鄉○○村○○路○段三六五巷
    三八號之住處前失竊），竟基於收受贓物之犯意，於九十四
    年二月二十日上午十時許，在位於高雄縣茄萣鄉○○街之「
    冠天下遊藝場」前，自前開綽號「阿吉」之男子處，收受上
    開重型機車而供己自行騎用。嗣於同日下午一時許，乙○○
    騎乘前開機車行經高雄縣茄萣鄉○○街，為丁○○○之女兒
    歐春秀及女婿林文吉發現，遂在後尾隨乙○○，嗣林文吉見
    乙○○在港東街九十號前撥打公共電話，即迅速報警處理，
    因而查悉上情。
三、案經台新銀行告訴及丙○○訴由高雄縣政府警察局湖內分局
    報請臺灣高雄地方法院檢察署檢察官偵查起訴及移送併辦。
    理  由
壹、程序方面：按被告以外之人於審判外之言詞或書面陳述，除
    法律有規定者外，不得作為證據，刑事訴訟法第一百五十九
    條第一項定有明文。又被告以外之人於審判外之陳述，雖不
    符前四條之規定，而經當事人於審判程序同意作為證據，法
    院審酌該言詞陳述或書面陳述作成時之情況，認為適當者，
    亦得為證據。當事人、代理人或辯護人於法院調查證據時，
    知有第一百五十九條第一項不得為證據之情形，而未於言詞
    辯論終結前聲明異議者，視為有前項之同意，刑事訴訟法第
    一百五十九條之五亦定有明文。本件告訴人丙○○、被害人
    丁○○○、證人歐清信、林文吉於警詢中之陳述，為被告以
    外之人於審判外之陳述，而卷附之台新銀行信用卡冒用明細
    、車輛失竊查詢資料、電話號碼0000000000號申
    辦資料，則係被告以外之人於審判外之書面陳述，而公訴人
    及被告乙○○就上開言詞及書面陳述，並未於本院審理過程
    中聲明異議，依前開刑事訴訟法第一百五十九條之五第二項
    之規定，應視為渠等同意將該等陳述作為證據，本院並審酌
    前開言詞及書面陳述作成時之情況均屬正常，認適當作為證
    據，故認上開陳述均具有證據能力。
貳、實體方面
一、關於犯罪事實一部分：此部分犯罪事實，業據被告於本院審
    理中坦承不諱，核與告訴人丙○○於警詢中之指訴情節相符
    （見警一卷第一至三頁、第七頁），並有台新銀行信用卡冒
    用明細（見警一卷第八頁）、提款機監視攝影機翻拍相片（
    見警一卷第十至十二頁）在卷可稽，則被告前開自白顯與事
    實相符，堪以採信。被告此部分犯行事證明確，已堪認定。
二、關於犯罪事實二部分：訊據被告固坦承有騎乘前開機車為警
    查獲之事實，然矢口否認有何收受贓物犯行，辯稱：前開機
    車係伊於九十四年二月二十日上午十時許，在「冠天下遊藝
    場」前，向綽號「阿吉」之友人所借用，目的是要至離「冠
    天下遊藝場」車程約二分鐘之菜市場買東西，伊本來是打算
    借用完畢即要將該機車返還「阿吉」，但借用不到三十分鐘
    即為警查獲，伊借用時不知道該車係贓車云云。經查，前開
    車牌號碼ＭＺＮ—八四三號重型機車，於被告騎用時係屬遭
    竊之贓物乙情，業經被害人丁○○○於警詢中指述綦詳（見
    警二卷第五至七頁），核與證人即丁○○○之配偶歐清信於
    警詢中所述情節相符（見警二卷第八至十頁），並有該車之
    車輛失竊查詢資料（見警二卷第二五頁）在卷可稽，堪以認
    定。而關於被告於收受前開機車時，是否有收受贓物之故意
    乙節，被告雖以前詞置辯，惟依證人林文吉（見警二卷第十
    一、十二頁）與被告（見警二卷第一至四頁）於警詢中所述
    內容，被告係於九十四年二月二十日下午一時二十分許為警
    查獲、逮捕，距其自稱向綽號「阿吉」之人借用前開機車之
    時間，已達三小時許，而非其於本院審理中所供陳之僅約三
    十分鐘，此外，被告前開辯詞果屬真實，衡諸一般常情，其
    當於甫為警查獲之時，即帶同警方人員前去「冠天下遊藝場
    」尋找該綽號「阿吉」之人（因被告辯稱該機車其借用完畢
    即還，則依其所言，被告為警查獲時，「阿吉」當還在「冠
    天下遊藝場」），而非於警詢中空言稱可以將綽號「阿吉」
    之人找出云云（見警二卷第四頁），是被告所辯向「阿吉」
    借用上開機車是要至附近菜市場買東西，使用完畢即要將該
    機車返還「阿吉」云云，已非可採。此外，被告雖於偵訊中
    供述：「阿吉」之行動電話號碼為0000000000號
    ，其住在高雄縣茄萣鄉白沙崙地區云云（見偵二卷第十二頁
    ），然其初於警詢中係陳稱不知道「阿吉」之聯絡方式與住
    處云云（見警二卷第二頁），是其先後所述已有矛盾，且嗣
    經檢察官依其所述電話號碼而調取該電話號碼申辦資料之結
    果，該電話號碼係外籍人士所申用，且帳單地址亦與被告所
    稱之「阿吉」住處不相符合，有上開電話號碼之查詢資料附
    卷可佐（見偵二卷第二一頁），則被告未將「阿吉」正確之
    年籍資料提出以供查證，顯有刻意隱瞞上開機車來源之情。
    又被告既否認有竊取上開機車，並且特意飾詞隱瞞上開機車
    之來源，則其主觀上應知悉上開機車係屬來源不明之贓物，
    而有收受贓物故意之事實，亦足認定。綜上所述，此部分事
    證明確，被告前揭收受贓物犯行，洵堪認定。至被告聲請本
    院調取「冠天下遊藝場」於九十四年二月二十日當天之監視
    錄影帶，欲用以證明前開機車係綽號「阿吉」之人所交付，
    然此項證據調查之聲請，其待證事實既與本院所認定之前開
    犯罪事實不相違背，且無法證明被告有無收受贓物之犯意，
    自無予以調查之必要，附此敘明。
三、核被告竊取丙○○信用卡之所為，係犯刑法第三百二十條第
    一項之竊盜罪；其以竊得之信用卡至提款機，並輸入密碼指
    令之不正方法，使台新銀行交付現金之所為，係犯刑法第三
    百三十九條之二第一項之以不正方法由自動付款設備取得他
    人之物罪；其收受上開機車之所為，係犯刑法第三百四十九
    條第一項之收受贓物罪。被告於九十三年十一月十九日及同
    年月二十一日，先後二次以不正方法由自動付款設備取得他
    人之物犯行，時間緊接，犯罪構成要件相同，顯係基於概括
    犯意反覆為之，應依連續犯之規定論以一罪，並加重其刑（
    至其前開於九十三年十一月十九日先後二次預借現金各二萬
    元，及於同年月二十一日，先後五次預借現金二萬元、九千
    元、三千元、五千元、三千元，則均係利用同一機會下，接
    續而為之數個舉動，依一般社會健全之觀念，在時間差距上
    難以強行分開，且侵害同一之法益，均為接續犯，應予以包
    括之評價，而為實質之一罪）。併辦部分（即被告前揭犯罪
    事實一所示犯行）既與起訴部分關於被告竊盜及以不正方法
    由自動付款設備取得他人之物犯行，二者為事實上同一案件
    ，自為起訴效力所及，本院得併予審理，附此敘明。又被告
    前開所犯竊盜罪及以不正方法由自動付款設備取得他人之物
    罪間，有方法目的之牽連關係，應依刑法第五十五條規定，
    從一重之竊盜罪處斷。又被告所犯竊盜及收受贓物二罪間，
    犯意各別、行為互殊，觸犯構成要件相異之罪名，自應分論
    併罰。爰審酌被告不思以正當方式賺取財物，為貪圖不法利
    益，竟率爾竊取其姐之物品，又因貪圖小利，隨意收受他人
    竊得之機車，使追贓困難，所為並無可取，且於犯後未能坦
    承所有犯行，態度難認良好，惟念其所犯收受贓物罪部分，
    僅收受失竊之機車一台，犯罪情節尚非嚴重，另參以其以不
    正方法取得之金額為八萬元等一切情狀，分別量處如主文所
    示之刑，並均諭知易科罰金之折算標準，以示懲儆。
據上論斷，應依刑事訴訟法第二百九十九條第一項前段，刑法第
三百二十條第一項、第三百三十九條之二第一項、第三百四十九
條第一項、第五十五條、第四十一條第一項前段，罰金罰鍰提高
標準條例第一條前段、第二條，判決如主文。
本案經檢察官甲○○到庭執行職務。
中　　華　　民　　國　　九十四　　年　十　月　　七  　日
                  刑事第五庭    審判長法　官 李嘉興
                                      法  官 林俊寬
                                      法  官 陳君杰
以上正本證明與原本無異。
如不服本判決，應於判決送達後十日內，向本院提出上訴狀。
中　　華　　民　　國　　九十四　　年　十　月　　七  　日
                                      書記官 陳昱良
附錄本判決論罪科刑法條全文：
刑法第三百二十條第一項
意圖為自己或第三人不法之所有，而竊取他人之動產者，為竊盜
罪，處五年以下有期徒刑、拘役或五百元以下罰金。
刑法第三百三十九條之二第一項
意圖為自己或第三人不法之所有，以不正方法由自動付款設備取
得他人之物者，處三年以下有期徒刑、拘役或一萬元以下罰金。
刑法第三百四十九條第一項
收受贓物者，處三年以下有期徒刑、拘役或五百元以下罰金。
